【裁判字號】    89,自,35
【裁判日期】    890721
【裁判案由】    侵占
【裁判全文】
臺灣臺北地方法院刑事判決                            八十九年度自字第三五號
    自  訴  人  甲○○
    被      告  乙○○
右列被告因侵占案件，經自訴人提起自訴，本院判決如左：
    主      文
乙○○意圖為自己不法之所有，而侵占自己持有他人之物，處拘役伍拾日，緩刑貳年
。
    事      實
一、乙○○於民國八十八年十一月三十日下午八時許，在台北縣新店市○○路○段一
    七九號，向甲○○承租車號ＤＩ─六五三七號小客車，約定每日租金新台幣（下
    同）二千二百元，租期至同年十二月四日，計四天。詎乙○○繳納八千八百元租
    金後，於約定應返還該車之時日，竟萌生為自己不法所有之意圖，於台北市某地
    ，將該承租而持有他人車輛侵占據為己有，供己使用而拒絕交還，亦不付租金。
    嗣經甲○○多次聯繫要求還車，並寄發郵局存證信函，乙○○仍置之不理。甲○
    ○始於八十九年一月二十五日親至蘇某位於台北縣新店市○○路六三巷二一號三
    樓住處取回該車，乙○○計積欠十一萬四千四百元之租金。
二、案經甲○○提起自訴。
    理      由
一、訊據被告乙○○固坦承未於期限內歸還向自訴人甲○○所租之車，且積欠十一萬
    餘元車租之事實，惟矢口否認有何侵占犯行，辯稱：伊因被騙錢，無法償還租金
    ，故未還車，並無侵占之意圖云云。經查，右揭事實，業據自訴人甲○○指訴歷
    歷，並有汽車租賃契約書、被告身分證、駕照影本及存證信函在卷可佐。又查，
    被告被人倒債而無力清償租金，與其是否有能力返還所租車輛無關，被告執此抗
    辯，已嫌無據；且縱然屬實，被告亦理應從速歸還所租車輛，以免租金不斷增加
    ，或主動與自訴人聯繫以取得諒解，始為正辦，乃被告屆期不惟無故未依限償還
    ，仍繼續供己使用，且未曾主動與自訴人聯絡，收受自訴人之存證信函後，亦置
    之不理，嗣經自訴人前往被告住處始取回該車，其辯稱無侵占該車之意，要無可
    採。參以被告自承住家與自訴人住處相距甚近，其若欲歸還該車，實屬舉手之勞
    ，竟不為之，及被告之租車期間僅有四日，然逾期長達五十餘日不歸還等情，益
    徵其主觀上有將該車易持有為所有之不法意圖甚明。本件事證已臻明確，被告犯
    行堪以認定，應予依法論科。
二、核被告所為，係犯刑法第三百三十五條第一項侵占罪。爰審酌被告年輕識淺，侵
    占該車期間不長，且已將車返還自訴人，並與自訴人達成和解，自訴人所受損害
    尚屬輕微及其犯罪之動機、目的、手段、犯後態度等一切情狀，量處如主文所示
    之刑。末查，被告前未曾受過有期徒刑以上刑之宣告，此有台灣高等法院檢察署
    刑案紀錄簡覆表在卷可按，其因一時貪念致罹刑章，經此科刑之教訓，當知所警
    惕而無再犯之虞，且已與自訴人達成和解，自訴人亦表示願意原諒被告，本院認
    其所受刑之宣告以暫不執行為適當，爰併宣告緩刑二年，以啟自新。
據上論斷，應依刑事訴訟法第三百四十三條、第二百九十九條第一項前段，刑法第三
百三十五條第一項、第七十四條第一款，罰金罰鍰提高標準條例第一條前段，判決如
主文。
中      華      民      國    八十九    年      七      月    二十一    日
                                      臺灣臺北地方法院刑事第八庭
                                          法  官  宋  松  璟
右正本證明與原本無異。
如不服本判決，應於判決送達後十日內，向本院提出上訴狀。
                                          書記官  黃  瑞  芬
中      華      民      國    八十九    年      七      月    二十六    日
附錄法條
刑法第三百三十五條第一項
意圖為自己或第三人不法之所有，而侵占自己持有他人之物者，處五年以下有期徒刑
、拘役或科或併科一千元以下罰金。
前項之未遂犯罰之。


司法院資訊處製作；財團法人民間司法改革基金會備份。
